臺灣臺南地方法院刑事判決
111年度易字第760號
公  訴  人  臺灣臺南地方檢察署檢察官
被      告  王志文



上列被告因竊盜案件，經檢察官提起公訴（111年度營偵字第118
2號），嗣因被告就被訴事實為有罪之陳述，本院告知被告簡式
審判程序之旨，並聽取當事人之意見後，本院裁定由受命法官獨
任以簡式審判程序進行審理，判決如下：
    主  文
王志文犯侵入住宅竊盜罪，累犯，處有期徒刑陸月，如易科罰金
，以新臺幣壹仟元折算壹日。
    事  實
一、王志文前因公共危險案件，經本院以110年度交簡字第1527
    號判決處有期徒刑2月確定，於民國110年9月28日徒刑易科
    罰金執行完畢。詎其仍不知悔改，竟意圖為自己不法所有，
    基於侵入住宅竊盜之犯意，騎乘車牌號碼000-000號普通重
    型機車，於111年3月23日12時7分許，前往張雅涵位於臺南
    市○○區○○里○○○00○00號住處，侵入屋內竊取張雅涵所有之卡
    包2個得手後離去，於翌（24）日10時至11時之間主動放回
    張雅涵上開住宅附近。嗣經張雅涵報警處理而查悉上情。
二、案經張雅涵告訴臺南市政府警察局新營分局報告臺灣臺南地
    方檢察署檢察官偵查起訴。　
    理  由
一、程序事項：本件被告王志文所犯非死刑、無期徒刑、最輕本
    刑為3年以上有期徒刑之罪或高等法院管轄第一審案件，其
    於準備程序進行中，就被訴事實為有罪之陳述，經本院告以
    簡式審判程序之旨，並聽取公訴人、被告之意見後，依刑事
    訴訟法第273條之1第1項規定，裁定改行簡式審判程序。又
    依同法第273之2之規定，本件簡式審判程序之證據調查，不
    受同法第159條第1項、第161條之2、第161條之3、第163條
    之1及第164條至第170條規定之限制，合先敘明。
二、上揭犯罪事實業據被告於警詢、偵訊、本院準備程序及審理
    時均坦承不諱（見警卷第3至9頁、偵卷第39至40頁、本院卷
    第42、49頁），且經證人即告訴人張雅涵於警詢中指訴綦詳
    （見警卷第11至13頁），並有臺南市政府警察局新營分局扣
    押筆錄、扣押物品目錄表、扣押物品收據、臺南市政府警察
    局新營分局領據、車號000-000重型機車之車輛詳細資料報
    表各1紙、現場蒐證照片12張、監視器畫面擷圖13張、被告
    遭查獲時所著衣物照片3張（見警卷第15至55頁、第65頁）
    在卷足佐。足認被告之自白核與事實相符，本件事證明確，
    被告犯行堪以認定。
三、論罪科刑：
　㈠核被告所為，係犯刑法第321條第1項第1款之侵入住宅竊盜罪
    。
  ㈡另查被告有如犯罪事實欄所載之犯罪科刑執行情形，有臺灣
    高等法院被告前案紀錄表1份在卷可稽，其於前開有期徒刑
    執行完畢後，5年內故意再犯本件有期徒刑以上之罪，為累
    犯。本院審酌被告構成累犯之前案為公共危險罪，與本件被
    告所犯之侵入住宅竊盜案件，其罪名、侵害法益種類及罪質
    ，均不相同，且被告事後主動將所竊之物放回告訴人住處附
    近，難認其有何特別之惡性或對刑罰反應力薄弱之情形，故
    就本件被告所為侵入住宅竊盜犯行，不予加重其刑。
  ㈢爰審酌被告時值壯年，卻不思以合法方式獲取所需，顯欠缺
    尊重他人財產權之法治觀念，又侵入告訴人住處行竊，嚴重
    破壞社會秩序安寧且對告訴人之人身安全有重大危害、尚未
    與告訴人達成和解賠償損害、有多次竊盜罪前科，顯見被告
    不知悛悔，未澈底痛改竊盜之惡習，惟念及被告犯後坦認犯
    行，且將所竊得之物放回告訴人住處附近歸還，有臺南市政
    府警察局新營分局領據1紙（見警卷第23頁）可資佐證；兼
    衡其國中畢業之智識程度，在台灣電力公司下包商從事埋管
    線工作，日薪約新臺幣（下同）1,800元，已婚，沒有小孩
    ，與太太同住，父親已過世、母親在療養院等一切情狀，量
    處如主文所示之刑，併諭知易科罰金之折算標準，以示懲儆
    。
四、沒收：按犯罪所得已實際合法發還被害人者，不予宣告沒收
    或追徵，刑法第38條之1第5項定有明文。經查，被告所竊得
    之物，均已發還告訴人，有前揭領據1紙可參，爰依上開規
    定，不予宣告沒收。
據上論斷，應依刑事訴訟法第273條之1第1項、第299條第1項前
段、第310條之2、第454條第2項，刑法第321條第1項第1款、第4
7條第1項前段、第41條第1項前段，刑法施行法第1條之1第1項，
判決如主文。
本案經檢察官廖羽羚提起公訴，檢察官陳于文到庭執行職務。
中　　華　　民　　國　　111 　年　　7 　　月　　29　　日
　　　　　　　　　刑事第三庭    法　官　陳振謙
以上正本證明與原本無異。
如不服本判決應於收受本判後20日內向本院提出上訴書狀，並應
敘述具體理由。其未敘述上訴理由者，應於上訴期間屆滿後20日
內向本院補提理由書狀（均須按他造當事人之人數附繕本）「切
勿逕送上級法院」。
  　　　　　　　　　　　　　　　書記官　黃憶筑
中　　華　　民　　國　　111 　年　　7 　　月　　29　　日
附錄本案論罪科刑法條全文：
中華民國刑法第321條：
犯前條第一項、第二項之罪而有下列情形之一者，處6 月以上5
年以下有期徒刑，得併科50萬元以下罰金：
一、侵入住宅或有人居住之建築物、船艦或隱匿其內而犯之。
二、毀越門窗、牆垣或其他安全設備而犯之。
三、攜帶兇器而犯之。
四、結夥三人以上而犯之。
五、乘火災、水災或其他災害之際而犯之。
六、在車站、港埠、航空站或其他供水、陸、空公眾運輸之舟、
    車、航空機內而犯之。
前項之未遂犯罰之。
【卷宗目錄對照表】
編號 卷宗名稱 簡稱 1 臺南市政府警察局新營分局南市警營偵字第1110193329號刑案偵查卷宗 警卷 2 臺灣臺南地方檢察署111年度營偵字第1182號偵查卷宗 偵卷 3 臺灣臺南地方法院111年度易字第760號刑事卷宗 本院卷